Minutes et répertoires du notaire Philippe LAMIRAL, 1585 - 25 septembre 1590 (étude XXXIII)
Archives nationales
- Minutes de Philippe LAMIRAL, 1585 - 25 septembre 1590; MC/ET/XXXIII/201 - MC/ET/XXXIII/207
  - Minutes. 1590, janvier - 25 septembre, janvier - 25 septembre 1590; MC/ET/XXXIII/207; registre
    - Testament de François Faure, licencié en droit à Paris, rue des Porées, natif de Serdon en Savoie, gisant au lit, malade., 18 septembre 1590; MC/ET/XXXIII/207
      testament; Faure, François
    - Robert Lyot, docteur en théologie, procureur général du collège des Trésoriers, substitue en pouvoir Jacques Guéroult, boursier théologien du collège., 18 septembre 1590; MC/ET/XXXIII/207
      substitution; Guéroult, Jacques; Lyot, Robert; étudiant; docteur d'université
    - Testament de Jean Malvault, procureur en Parlement, gisant au lit, malade., 22 septembre 1590; MC/ET/XXXIII/207
      testament; Malvault, Jean
    - Testament de Louis Eloy, facteur et messager de la Ville de Rennes, gisant au lit, malade, grande rue Saint-Jacques, en la maison du Rouet, paroisse Saint-Etienne-du-Mont., 23 septembre 1590; MC/ET/XXXIII/207
      testament; Rennes (Ille-et-Vilaine); Saint-Jacques (grande rue); Eloy, Louis
    - Ratification par Jacques Dantan, maître taillandier en œuvre blanche à Paris, avec la Petite Bretonnerie, d'une obligation de 300 écus envers Denis Camus, docteur en théologie., 23 septembre 1590; MC/ET/XXXIII/207
      ratification; Camus, Denis; Dantan, Jacques; docteur d'université; forgeron
    - Testament de Marie Laurens, veuve de Pierre Ricouart, marchand libraire, demeurant sur le-Pont-Notre-Dame, maison du Dauphin, paroisse Saint-Jacques-de-la Boucherie, allant et venant par 3 rues., 25 septembre 1590; MC/ET/XXXIII/207
      testament; Notre-Dame (pont); Ricouart, Pierre; Laurens, Marie; libraire
    - Testament de Gilles Richer, prêtre habitué en l'église Saint-Benoît-le-Bien-Tourné, demeurant au Collège de Bayeux, de présent infirme de corps., 25 septembre 1590; MC/ET/XXXIII/207
      testament; Richer, Gilles; prêtre
    - Adam Le Roy, régent au collège de Lisieux, s'oblige envers Adam Maurre, bachelier en théologie et principal du collège de Lisieux, à y commencer le cours de philosophie le jour de la Saint-Rémy 1590 et à le poursuivre durant deux ans, moyennant 20 écus., 25 septembre 1590; MC/ET/XXXIII/207
      obligation; Le Roy, Adam; Maurre, Adam; bachelier; directeur d'établissement d'enseignement; enseignant